【裁判字號】    95,上易,522
【裁判日期】    950517
【裁判案由】    竊盜
【裁判全文】
臺灣高等法院臺中分院刑事判決         95年度上易字第522號
上  訴  人
即  被  告  丙○○
                      號
                    （現於臺灣雲林第二監獄執行中）
上列上訴人因竊盜案件，不服臺灣彰化地方法院94年度易字第15
10號中華民國95年3月20日第一審判決 （起訴案號：臺灣彰化地
方法院檢察署95年度偵字第767號） ，提起上訴，本院判決如下
：
    主      文
上訴駁回。
    事實及理由
一、本案經本院審理結果，認第一審判決認事用法及量刑均無不
    當，應予維持，並引第一審判決書記載之事實、證據及理由
    。（如附件）
二、被告上訴意旨略以：請求就檢察官原審移請併辦案件，依連
    續犯裁判上一罪關係一併審理，並從輕處罰等語。
三、臺灣彰化地方法院檢察署九十五年度偵字第三九○三、五九
    一、一一六三號檢察官移送併辦意旨書各以：被告丙○○與
    顏嘉和共同基於意圖為自己不法所有之概括犯意聯絡，於九
    十五年一月八日下午二時三十分許，攜帶自備之Ｔ型板手一
    支，至彰化縣北斗鎮○○里○○路○段四二六巷口，共同以
    該板手撬開車門鎖之方式，竊取陳忠男所有車牌號碼ＰＳ－
    二二二九號之自用小客車，得手後，復駕駛該自用小客車，
    於同日下午三時三十分許，至彰化縣永靖鄉○○村○○巷○
    ○段一七六地號土地旁，由顏嘉和把風，丙○○則以自備之
    鐵條攀爬該土地上之電線桿，持電纜線剪刀、尖嘴鉗及大型
    美工刀剪斷電線方式，竊取臺灣電力股份有限公司所有之電
    線三條；被告丙○○意圖為自己不法之所有，於九十五年一
    月三日晚上七時許，在彰化縣員林鎮○○○路旁，以自備鑰
    匙竊取賴芳秋所有車ＸＰ二－三二三號重型機車；因認被告
    丙○○上開移送併辦之二件竊盜犯行與本案業經起訴之竊盜
    犯行間，均具有連續犯之裁判上一罪關係，而移送本院併案
    審理。惟：上開移送併辦之二件竊盜行為，均係被告丙○○
    於九十五年一月間所為，與本案之竊盜行為，係被告丙○○
    於九十四年六月間所為，時隔半年有餘，時間上已不具有密
    接性，且被告丙○○所為三件竊盜行為，均係臨時起意，並
    非基於概括犯意為之，亦經被告丙○○供承在卷（原審卷第
    七三頁），足認上開移送併辦之二件竊盜行為與本案之竊盜
    行為間，並無連續犯之裁判上一罪關係，本院自無從併予審
    理，是被告以此提起上訴，尚屬無據。
四、原審因而適用刑事訴訟法第二百九十九條第一項前段，刑法
    第二十八條、第三百二十條第一項、第四十七條，罰金罰鍰
    提高標準條例第一條前段等規定，並審酌被告有多次竊盜前
    科，顯然不知悔改，及被告犯罪之動機、目的、手段、竊得
    物品之價值、所生之危害程度，暨犯罪後坦承犯行，態度尚
    屬良好等一切情狀，量處有期徒刑七月，其認事用法核無違
    誤，量刑亦屬允當，上訴意旨猶執前詞提起上訴，其上訴為
    無理由，應予駁回。
五、據上論斷，應依刑事訴訟法第三百七十三條、第三百六十八
    條，判決如主文。
本案經檢察官甲○○到庭執行職務。
中    華    民    國    95    年    5     月    17    日
              刑事第四庭  審判長法  官  洪  耀  宗
                                法  官  江  德  千
                                法  官  劉  登  俊
上列正本證明與原本無異。
不得上訴。
                                書記官  粘  銘  環
中    華    民    國    95    年    5     月    18    日
                                                      Ｒ
附件
臺灣彰化地方法院刑事判決              94年度易字第1510號
公  訴  人  臺灣彰化地方法院檢察署檢察官
被      告  丙○○  男  29歲（民國○○年○月○○日生）
                    身分證統一編號：Ｚ000000000號
                    住彰化縣北斗鎮○○里○○路○段426巷26
                      號
                    現另案在臺灣彰化監獄彰化分監執行中
上列被告因竊盜案件，經檢察官提起公訴（九十五年度偵字第七
六七號）及移送併案審理（九十五年度偵字第五九一、一一六三
號），被告於準備程序中就被訴事實為有罪之陳述，經告知簡式
審判程序之旨，並聽取公訴人、被告之意見後，由本院合議庭裁
定由受命法官獨任進行簡式審判程序，判決如下：
    主  文
丙○○共同竊盜，累犯，處有期徒刑柒月。
    事  實
一、丙○○前因竊盜案件，經本院以九十二年度易字第八一二號
    判處有期徒刑四月確定，嗣經送監執行，甫於民國九十三年
    四月二十九日縮刑期滿執行完畢；又因竊盜案件，經臺灣高
    等法院臺中分院以九十四年度上易字第一○一八號判處有期
    徒刑七月確定，另因公共危險案件經本院以九十四年度交訴
    字第五號判處有期徒刑七月，並經臺灣高等法院臺中分院以
    九十四年度交上訴字第六七五號、最高法院以九十四年度臺
    上字第五四○一號先後駁回上訴而確定，上開二案經送監接
    續執行，現在臺灣彰化監獄彰化分監執行中。詎丙○○仍不
    知悔改，復與鄭智偉（另由檢察官移送本院九十四年度少連
    訴字第九號併案審理）共同基於意圖為自己不法所有之犯意
    聯絡，於九十四年六月二十一日（起訴書誤載為九十四年六
    月六日）晚上十時許，由丙○○騎乘車牌號碼不詳之機車搭
    載鄭智偉，在彰化縣田中鎮○○路與七賢街路口，由丙○○
    在旁把風，鄭智偉則徒手竊取乙○○所有車牌號碼ＱＵ－一
    五一二號之自用小貨車，得手後，供其等代步之用。嗣於九
    十四年七月七日中午十二時五十分許，在彰化縣溪州鄉○○
    村○○路二二之二六號前，為警發現鄭智偉乘坐在鄭達展所
    失竊車牌號碼ＰＸ－五三九六號自用小貨車乘客座內，遂覺
    可疑而上前攔檢，經鄭智偉供述，始循線查獲上情。
二、案經彰化縣警察局北斗分局、溪湖分局、員林分局報告臺灣
    彰化地方法院檢察署檢察官偵辦及移送併案審理。
    理  由
一、按除被告所犯為死刑、無期徒刑、最輕本刑為三年以上有期
    徒刑之罪或高等法院管轄第一審案件者外，於刑事訴訟法第
    二百七十三條第一項程序進行中，被告先就被訴事實為有罪
    之陳述時，審判長得告知被告簡式審判程序之旨，並聽取當
    事人、代理人、辯護人及輔佐人之意見後，裁定進行簡式審
    判程序；除簡式審判程序及簡易程序案件外，第一審應行合
    議審判；刑事訴訟法第二百七十三條之一第一項、第二百八
    十四條之一分別定有明文。本件被告丙○○所犯係死刑、無
    期徒刑、最輕本刑為三年以上有期徒刑或高等法院管轄第一
    審案件以外之罪，且於本院行準備程序時就被訴事實為有罪
    之陳述，經受命法官告知簡式審判程序之旨，並聽取公訴人
    、被告之意見後，本院合議庭認無不得或不宜改依簡式審判
    程序進行之處，經評議結果，裁定改由受命法官獨任行簡式
    審判程序，合先敘明。
二、上開事實，業據被告丙○○坦承不諱，核與被害人乙○○於
    警詢時指述之情節相符，復有贓物認領保管單、車輛竊盜車
    牌失竊資料個別查詢報表－查詢車輛認可資料各一紙、照片
    四幀在卷可稽，足徵被告之自白確與事實相符。本件事證明
    確，被告竊盜之犯行，應堪認定。
三、核被告所為，係犯刑法第三百二十條第一項之普通竊盜罪。
    被告與鄭智偉間，就前揭竊盜之犯行，具有犯意聯絡及行為
    分擔，為共同正犯。末查，被告前因竊盜案件，經本院以九
    十二年度易字第八一二號判處有期徒刑四月確定，嗣經送監
    執行，甫於九十三年四月二十九日縮刑期滿執行完畢等情，
    有臺灣彰化地方法院檢察署刑案資料查註資料紀錄表及臺灣
    高等法院被告全國前案紀錄表各一份在卷可考，其於受有期
    徒刑執行完畢後，五年以內再犯本件有期徒刑以上之罪，為
    累犯，應依刑法第四十七條規定，加重其刑。爰審酌被告因
    竊盜案件，經本院以九十二年度易字第八一二號判處有期徒
    刑四月確定，嗣經送監執行，甫於九十三年四月二十九日縮
    刑期滿執行完畢，又因竊盜案件，經臺灣高等法院臺中分院
    於九十四年八月十日以九十四年度上易字第一○一八號判處
    有期徒刑七月確定，有臺灣彰化地方法院檢察署刑案資料查
    註資料紀錄表及臺灣高等法院被告全國前案紀錄表各一份附
    卷可參，竟仍三犯本件竊盜案件，顯然不知悔改，及被告犯
    罪之動機、目的、手段、竊得物品之價值、所生之危害程度
    ，暨犯罪後坦承犯行，態度尚屬良好等一切情狀，量處如主
    文所示之刑。
四、（略）
據上論斷，應依刑事訴訟法第二百七十三條之一第一項、第二百
九十九條第一項前段，刑法第二十八條、第三百二十條第一項、
第四十七條，罰金罰鍰提高標準條例第一條前段，判決如主文。
中    華    民    國    95    年    3     月    20    日
                  刑事第二庭    法  官  鄭舜元
以上正本證明與原本無異。
如不服本判決，應於判決送達後10日內，向本院提出上訴狀（須
附繕本）。
告訴人或被害人對於判決如有不服具備理由請求檢察官上訴者，
其上訴期間之計算係以檢察官收受判決正本之日期為準。
中    華    民    國    95    年    3     月    21    日
                                書記官  呂雅惠
附錄本案論罪科刑法條全文：
中華民國刑法第320條
(普通竊盜罪、竊佔罪)
意圖為自己或第三人不法之所有，而竊取他人之動產者，為竊盜
罪，處5年以下有期徒刑、拘役或500元以下罰金。
意圖為自己或第三人不法之利益，而竊佔他人之不動產者，依前
項之規定處斷。
前二項之未遂犯罰之。


司法院資訊處製作；財團法人民間司法改革基金會備份。
